臺灣高等法院民事裁定　　　　　　　　　100年度抗字第958號
抗　告　人　農生企業股份有限公司
法定代理人　楊世昌
上列抗告人因與相對人合作金庫商業銀行股份有限公司間返還不
當得利事件，聲請停止執行，對於中華民國100 年6月3日臺灣臺
北地方法院100年度聲字第300號裁定提起抗告，本院裁定如下：
    主      文
抗告駁回。
抗告費用由抗告人負擔。
    理      由
一、本件抗告意旨略以：伊於民國（下同）98 年6月19日原欲付
    款予第三人台南泰成興業有限公司（下稱泰成公司）貨款新
    臺幣（下同）146萬7,778元，詎料伊之員工誤將上開貨款匯
    入第三人台灣豐壽實業股份有限公司（下稱台灣豐壽公司）
    所有相對人民生分行0000000000000 號帳戶內，伊乃向相對
    人請求返還，並向臺灣臺北地方法院（下稱臺北地院）對台
    灣豐壽公司及相對人聲請禁止就上開誤匯款項為提領、轉存
    或任何處分行為，並經臺北地院以98年司執全字第1369號假
    處分裁定並執行在案。嗣伊代位台灣豐壽公司對相對人提起
    不當得利之訴訟，亦經本院99年度上易字第1050號判決伊勝
    訴確定在案（下稱系爭確定判決），伊乃持系爭勝訴確定判
    決為執行名義對相對人位於臺北市○○區○○路77號之財產
    為強制執行（下稱系爭執行事件）。相對人以伊無權受領為
    由，對伊提出債務人異議之訴，並聲請提供擔保停止執行，
    惟其提起債務人異議之訴之理由無非謂「原告（即相對人）
    於收受系爭勝訴確定判決後，已對台灣豐壽公司及其法定代
    理人重新為抵銷意思表示之送達」等語，而系爭勝訴確定判
    決之爭點即在於相對人所為抵銷之意思表示，既經系爭勝訴
    確定判決認定相對人不得為抵銷之意思表示，是相對人於勝
    訴判決確定後，再以抵銷為由提起第三人異議之訴，並據此
    聲請停止執行，自屬無據。原裁定仍准予相對人提供擔保後
    停止執行，自屬違法不當，爰提起抗告，請求廢棄原裁定等
    語。
二、按提起異議之訴，法院因必要情形或依聲請定相當並確實之
    擔保，得為停止強制執行之裁定，強制執行法第18條第2 項
    定有明文。次按法院依強制執行法第18條第2 項定擔保金額
    而准許停止強制執行之裁定者，該項擔保係備供債權人因停
    止執行所受損害之賠償，其數額應依標的物停止執行後，債
    權人未能即時受償或利用該標的物所受之損害額，其因另供
    擔保強制執行所受之損害額定之，非以標的物之價值或其債
    權額為依據（最高法院86 年度台抗字第442號裁定要旨參照
    ）。
三、經查，抗告人係以系爭勝訴確定判決為執行名義，聲請原法
    院系爭執行事件對相對人所有上開財產為強制執行，相對人
    則以業向原法院提起100年度訴字第2284號債務人異議之訴
    為由，聲請裁定停止系爭執行事件。相對人既已對抗告人提
    起債務人異議之訴，並經原法院調閱上開卷宗無訛後，認符
    合強制執行法第18條第2項之規定，則原法院裁定准許停止
    執行，應屬於法有據。至相對人提起之債務人異議之訴有無
    理由，可否主張抵銷，核屬法院就該事件實體上應斟酌之事
    項，非本件非訟事件得以審酌。是抗告人主張相對人提起之
    債務人異議之訴無理由，原法院不得准許停止執行云云，自
    不足採。另相對人聲請停止系爭執行事件，所應供擔保之金
    額，依上開說明，應為抗告人因停止執行未能即時受償146
    萬7,778元之利息損害。而相對人提起債務人異議之訴之訴
    訟標的價額為146萬7,778元，係不得上訴第三審之事件，參
    考各級法院辦案期限實施要點規定，第一、二審通常程序審
    判案件之辦案期限分別為1年4月、2年，共計3年4月，加上
    送達、上訴等期間，約為3年6月，預估為相對人提起債務人
    異議之訴獲准停止執行，因而致抗告人之執行延宕之期間，
    再以146萬7,778元按法定利率百分之5計算，其利息損失為
    25萬6,861元【即1,467,7785%（3十6/12）=256,861，
    小數點以下四捨五入】，茲取其概數26萬元作為抗告人因相
    對人提起債務人異議之訴，因而停止執行致未能即時受償之
    損害額。是原裁定准相對人提供擔保26萬元後停止系爭執行
    事件，核無違誤。抗告意旨指摘原裁定不當，求予廢棄改判
    ，即無理由，應予駁回。
四、據上論結，本件抗告為無理由，爰裁定如主文。
中    華    民    國   100    年    7     月    1     日
                    民事第三庭
                        審判長法  官  林敬修
                              法  官  張靜女
                              法  官  黃豐澤
正本係照原本作成。
不得抗告。
中    華    民    國   100    年    7     月    1     日
                              書記官  江采廷